最高法院刑事判決　　　　　　　　　 111年度台上字第3449號
　　　　　　　　　　　　　　　　　 111年度台上字第3450號
　　　　　　　　　　　　　　　　　 111年度台上字第3451號
　　　　　　　　　　　　　　　　　 111年度台上字第3452號
　　　　　　　　　　　　　　　　　 111年度台上字第3453號
　　　　　　　　　　　　　　　　　 111年度台上字第3454號
上　訴　人　劉柏峰




上列上訴人因加重詐欺等罪案件，不服臺灣高等法院臺中分院中
華民國111年3月23日第二審判決（110年度金上訴字第1894、189
7 、1898、1899、1900、1901、1902號，起訴案號：臺灣臺中地
方檢察署109 年度偵字第35711、36787、37329、37697號，追加
起訴案號：同檢察署l09年度偵字第36638、37929號、ll0年度偵
字第21、1992、2380、2983、4538、6487、7117、10462、l0849
、11500、13663號），提起上訴，本院判決如下：
    主  文
上訴駁回。
    理  由
一、按刑事訴訟法第377 條規定，上訴於第三審法院，非以判決
    違背法令為理由，不得為之。是提起第三審上訴，應以原判
    決違背法令為理由，係屬法定要件。如果上訴理由書狀並未
    依據卷內訴訟資料，具體指摘原判決不適用何種法則或如何
    適用不當，或所指摘原判決違法情事，顯與法律規定得為第
    三審上訴理由之違法情形，不相適合時，均應認其上訴為違
    背法律上之程式，予以駁回。
二、本件原判決綜合全案證據資料，本於事實審法院採證認事之
    職權，認定上訴人劉柏峰有如其事實欄（包含原判決附表〈
    下稱附表〉一至三）所載犯行，因而撤銷第一審關於附表一
    編號1 、6 、附表三編號15部分之科刑判決，改判仍論處上
    訴人犯3 人以上共同詐欺取財罪（附表一編號1 想像競合犯
    組織犯罪防制條例第3 條第1 項後段之參與犯罪組織罪，以
    及附表三編號15想像競合犯洗錢防制法第14條第1 項之一般
    洗錢罪），並諭知相關沒收（追徵）；維持第一審關於附表
    一編號2 至5、7、8、附表三編號3至14、16至36，分別論處
    上訴人犯3 人以上共同詐欺取財罪刑，並諭知相關沒收（追
    徵）部分之判決，駁回上訴人就此部分在第二審之上訴，既
    就撤銷改判與上訴駁回所處有期徒刑部分，定其應執行刑，
    已詳述其所憑之證據及得心證之理由。並就上訴人於原審審
    理時所辯各節，如何不可採信，於理由中詳為論駁。核其所
    為論斷說明，俱有卷內證據資料可資覆按，自形式上觀察，
    原判決並無足以影響其判決結果之違法情形存在。
三、上訴意旨略以：
    上訴人係求職遭騙淪為詐騙工具，且已積極與多位被害人和
    解，如入監執行，將無法償還和解款項，爰請求宣告緩刑等
    語。
四、惟按：關於刑之量定及執行刑之酌定，屬事實審法院得依職
    權裁量的事項，法院以行為人的責任為基礎，審酌刑法第57
    條所列一切情狀，予以整體評價，而為科刑輕重標準的衡量
    ，使罰當其罪，以實現刑罰權應報正義，並兼顧犯罪一般預
    防與特別預防的目的，倘其未有逾越法律所規定範圍，或明
    顯濫用其權限情形，即不得單憑主觀，任意指摘為違法，而
    據為合法上訴第三審的理由。至緩刑之宣告，除應具備刑法
    第74條各款所定條件外，並須有可認為以暫不執行刑罰為適
    當之情形，始得為之，屬法院裁判時得依職權為合義務性裁
    量之事項，除有怠惰或濫用裁量之明顯違法，例如就基礎事
    實認定錯誤、有與事件無關之考量，或於相同事件為不同處
    理之違反平等原則等情事，否則亦難以原判決未宣告緩刑，
    即指為違背法令。
    原判決係審酌上訴人擔任所屬詐欺集團之取簿手及車手，危
    害個人財產法益及社會經濟秩序，且使詐欺集團核心份子得
    以隱匿真實身分，減少遭查獲之風險，助長詐欺犯罪猖獗，
    所生危害非輕，考量上訴人加入犯罪組織之期間長短及其分
    工地位、各被害人所受損害等一切情狀，而為量刑及酌定應
    執行刑。並說明：上訴人經定應執行有期徒刑3年1月，不符
    宣告緩刑之要件，無從宣告緩刑等旨。原判決所為量刑及定
    應執行刑，並未逾越法定刑，亦無明顯濫用裁量權而有違反
    公平之情形，核屬事實審量刑裁量職權之適法行使，自難指
    為違法。
五、上訴意旨係就原審量刑職權之適法行使，以及原判決已明確
    論斷說明之事項，再事爭論，顯與法律規定得為第三審上訴
    理由之違法情形不相適合。應認本件上訴均為違背法律上之
    程式，予以駁回。
據上論結，應依刑事訴訟法第395條前段，判決如主文。
中    華    民    國   111    年    7     月    28    日
                  刑事第五庭審判長法  官  李  錦  樑
                                  法  官  周  政  達
                                  法  官  林  孟  宜
                                  法  官  吳  淑  惠
                                  法  官  錢  建  榮
本件正本證明與原本無異
                                  書記官
中    華    民    國   111    年    8     月    4     日